# 关于股改对股东有大额其他应收款的处理

提问人：我 还 不会 飞 时间：2022-06-25 10:00:39
客户拟做股改，但是其他应收款中存在金额很大的其他应收款，属于日常资金占用累计形成。目前客户想股改，我们认为需要在股改前解决资金占用问题，大额资金占用实质构成了变相出资不实，会影响出具股改验资报告。券商认为问题不大，可以先完成股改，再做整改。请教陈版，券商的看法是否合理？有没有相关的规定股改前不的存在重大的资金占用的条文？

回答人：chenyiwei
基本赞同项目组的理解，应当“需要在股改前解决资金占用问题，大额资金占用实质构成了变相出资不实，会影响出具股改验资报告”。
没有明确规定“股改前不的存在重大的资金占用”，但大额资金占用本身对净资产真实性造成重大疑虑，将影响股改基准日审计报告中的审计意见。由于涉及关联方，这并不仅仅是“谨慎计提坏账准备”就可以解决的问题。